# 在线等待，求助现金分红率

提问人：兵哥 时间：2011-09-01 09:08:07
上市公司现金分红率如何计算，（ 10 股分 1 元，含税）

回答人：chenyiwei
现金分红率应当是现金分红占可供股东分配的利润之间的比例。交易所对如何计算该比例有规定，你可以查找一下，例如《深圳证券交易所信息披露业务备忘录第 21 号--年度报告披露相关事宜》。